臺灣高等法院高雄分院刑事判決　　　　　　　　　　九十一年度上訴字第四四六號
　　自　訴　人　　丙○○
　　自訴人兼右
　　一人代理人　　甲○○
　　上訴人即被告　丁○○
右上訴人因偽造文書等案件，不服臺灣高雄地方法院九十年度自字第五五一號中華民
國九十一年一月二十二日第一審判決，提起上訴，本院判決如左：
    主  文
上訴駁回。
    事  實
一、丁○○為國際綜合證券股份有限公司（以下簡稱國際證券）高雄分行之營業員，
    於民國八十九年二月二十四日起至同年七月五日止，利用職務之便，未經甲○○
    及黃美容之同意，連續賣出甲○○存於國際綜合證券公司高雄分公司，帳號00
    00000000號證券存摺內之台積電股票一千股（八十九年二月二十四日）
    、南亞塑膠股票二千股（八十九年三月四日）、彰化銀行股票一千股（八十九年
    四月十日）及台灣工礦股票二千股（八十九年四月十日）等股票，及丙○○存於
    上開公司，帳號00000000000號證券存摺內之群益證券股票二千股（
    八十九年七月五日）及乙仁公司股票一千股（八十九年七月五日）等股票，並基
    於意圖為自己不法所有及行使偽造私文書之概括犯意，先於八十九年二月二十九
    日，以甲○○委託其開戶之初即擅私自蓋用甲○○印章之亞太商業銀行取款憑條
    一張，填寫新台幣（下同）三十五萬元，並持該偽造之取款憑條向亞太商業銀行
    辦理轉帳，使亞太商業銀行行員陷於錯誤將款項入其指定之帳戶；又於八十九
    年三月七日以由上開取款憑條將甲○○印文加以拓印後蓋在取款憑條，在該取款
    憑條上偽造填寫十五萬七千四百元，持之向亞太商業銀行再次辦理轉帳得逞。復
    承前不法所有之概括犯意，於八十九年七月七日向丙○○佯稱欲替其換股，而將
    空白取款憑條交由黃女用印後，即於該取款條上偽造填寫十六萬七千元，持以向
    亞太商業銀行辦理轉帳得逞，均足以生損害於甲○○、丙○○及亞太商業銀行。
二、案經甲○○、丙○○提起自訴。
    理  由
一、訊據上訴人即被告丁○○對右揭事實均坦白承認，核與自訴人甲○○、黃美容二
    人所述情節相符，並有甲○○之證券存摺、活期儲蓄存款存摺各一份、亞太商業
    銀行取款支出憑條二份，丙○○之證券存摺、活期儲蓄存款存摺、亞太商業銀行
    取款支出憑條各一份在卷可佐，事證明確，被告犯行洵堪認定。
二、核被告丁○○所為，係犯刑法第二百十六條、第二百十條之行使偽造私文書罪、
    同法第三百三十九條第一項之詐欺取財罪。被告連續行使偽造私文書行為及詐欺
    取財行為，各均時間緊接，所犯罪名同一，顯皆係各基於概括犯意反覆為之，均
    屬連續犯，應分別依刑法第五十六條之規定論以一罪並加重其刑。被告盜用及偽
    造印文行為，為偽造私文書之部分行為，而偽造私文書之低度行為為行使偽造私
    文書之高度行為吸收，均不另論罪。被告所犯行使偽造文書及詐欺取財間，有方
    法結果之牽連關係，應依刑法第五十五條之規定從一較重之行使偽造私文書罪處
    斷。
三、原審因而適用刑法第五十六條、第二百十六條、第二百十條、第三百三十九條第
    一項、第五十五條、第二百十九條，罰金罰鍰提高標準條例第一條前段規定，並
    審酌被告犯罪之動機、目的、手段、犯罪後之態度、所得之利益、對被害人造成
    之損害等一切情狀，量處有期徒刑一年。並敘明亞太商業銀行帳號000000
    0000000號、日期八十九年三月七日、金額十五萬七千四百元之取款憑條
    上偽造之「甲○○」印文一枚，應依刑法第二百十九條之規定，宣告沒收。經核
    原審認事用法俱無不合，量刑亦稱妥適，被告上訴意旨認原審量刑過重，空言指
    摘原判決不當，並無可取，為無理由，應予駁回。
四、自訴人另認被告任職於國際證券，竟違背任務盜賣自訴人之股票並盜領股款，因
    而認被告應成立刑法第三百四十二條之背信罪嫌云云。惟自訴人等雖將股票置於
    其所開立之國際證券帳戶內，惟並未委託被告操作股票，而係於每次要交易股票
    時委託被告為其買賣，自訴人在右揭事實所載時間既未曾委託被告買賣股票，則
    其與被告並無委託關係，被告並非受自訴人委任處理事務之人，其所為自與背信
    罪之構成要件不符，惟若構成背信罪亦與前開論罪科刑之罪名有牽連犯之裁判上
    一罪關係，故本院不另為無罪之諭知。
據上論結，應依刑事訴訟法第三百六十八條第一項，判決如主文。
中      華      民      國    九十一    年      五      月      十      日
                              臺灣高等法院高雄分院刑事第一庭
                                  審判長法官  王光照
                                        法官  黃壽燕
                                        法官  黃仁松
右正本證明與原本無異。
如不服本判決應於收受本判決後十日內向本院提出上訴書狀，其未述上訴理由者，
並得於提起上訴後十日內向本院補提理由書狀（均須按他造當事人之人數附繕本)「
切勿逕送上級法院」。
                                      書記官  呂明燕
中      華      民      國    九十一    年      五      月     十四     日
附錄：本判決論罪科刑法條：
刑法第二百十條
偽造、變造私文書，足以生損害於公眾或他人者，處五年以下有期徒刑。
刑法第二百十六條
行使第二百十條至第二百十五條之文書者，依偽造、變造文書或登載不實事項或使登
載不實事項之規定處斷。
          Ａ
